【裁判字號】    88,易,578
【裁判日期】    890119
【裁判案由】    妨害自由
【裁判全文】
臺灣彰化地方法院刑事判決                          八十八年度易字第五七八號
    公  訴  人  臺灣彰化地方法院檢察署檢察官
    被      告  乙○○
    選任辯護人  吳天富律師
右列被告因妨害自由案件，經檢察官提起公訴（八十七年度偵字第八五三八號），本
院判決如左：
    主      文
乙○○以強暴妨害人行使權利，處有期徒刑參月，如易科罰金，以參佰元折算壹日。
    事      實
一、乙○○自民國（下同）八十六年五月起，將其所有坐落彰化縣彰化市○○街三十
    一號房屋之三、四樓，以每月租金新台幣（下同）八萬元，租予甲○○開設福德
    安養中心，並約定租金每二個月支付一次，嗣因乙○○積欠郭育伶等人債務，經
    本院於八十七年三月十三日以彰院鑫民八十七執壬字第一００二號執行命令通知
    甲○○，命其於十五萬七千六百十二元範圍內，不得向乙○○清償，應依該命令
    向本院支付再轉給債權人郭育伶等人，甲○○遂將本應交給乙○○之二個月租金
    在上開數額內，交予彰化地方法院，乙○○因向甲○○催討無著，竟於八十七年
    九月間，自上開租予甲○○之同棟大樓七樓（乙○○之姐張蕙蘭居住）關閉該棟
    大樓冷氣空調總開關，藉此方式脅迫甲○○妨害其行使使用租用房屋冷氣空調之
    權利。
二、案經甲○○訴請臺灣彰化地方法院檢察署檢察官偵查起訴。
    理      由
一、訊據被告乙○○矢口否認有何犯行，辯稱：因甲○○未繳電費才遭斷電云云。惟
    查，右揭事實業據告訴人甲○○於偵查中及本院調查時迭次指訴甚詳，且告訴人
    因冷氣空調遭被告關閉後，曾於八十七年九月十八日二十三時三十分許會同彰化
    分局中華路派出所警員丙○○及施楨銘至上址七樓欲開啟冷氣空調之電源，惟因
    屋內之張蕙蘭不願開門，幾經溝通協調張蕙蘭仍不願開門，最後不得已才請鎖匠
    開啟七樓之門鎖，進入後始將設在七樓之冷氣空調打開等情，業據證人丙○○到
    庭結證明確，復有該派出所之工作紀錄簿影本一紙及該棟大樓各種開關裝置處所
    之照片三幀在卷可稽，倘當時已遭電力公司斷電，自無從開啟電源。而證人張惠
    蘭雖到庭證稱：該大樓是中央空調，總開關在七樓，甲○○有我七樓之鑰匙」等
    語，惟七樓係張惠蘭自己居住而未出租之處所，衡情應無將鑰匙交予甲○○之理
    ，況且，甲○○若有張蕙蘭所居住之七樓鑰匙，八十七年九月十八日當晚何須僱
    請鎖匠來開啟，是證人張蕙蘭所為之證言，顯違常情，不足採信，是被告所為之
    辯解，顯不足採，其犯行堪以認定。
二、核被告所為，係犯刑法第三百零四條第一項之妨害人行使權利罪。爰審酌被告犯
    罪之動機、目的、所生之危害及犯罪後之態度等一切情狀，量處如主文所示之刑
    ，並諭知易科罰金之折算標準。
據上論斷，應依刑事訴訟法第二百九十九條第一項前段，刑法第三百零四條第一項、
第四十一條，罰金罰鍰提高標準條例第一條前段、第二條，判決如主文。
中       華       民       國      八十九   年      一   月      十九   日
                                            法      官
如不服本判決，應於判決送達後十日內，向本院提出上訴狀( 須附繕本 )。


司法院資訊處製作；財團法人民間司法改革基金會備份。
